---
title: "Regressão de Poisson: Casos de Covid19 nas cidades do Brasil"
date: "Ultima atualização: `r format(Sys.time(), '%d de %B de %Y')`"
output: 
  html_document:
    toc: true
    toc_float: true
---

```{r setup, include=FALSE}
knitr::opts_chunk$set(
  echo = FALSE,
  cache = FALSE,
  tidy = TRUE,
  message = FALSE,
  warning = FALSE,
  fig.align = "center",
  fig.width = 9, 
  fig.height = 6
)

source("../stats_models/src_cases_poisson.R", encoding = "UTF-8")

e <- max(eweekdata$eweek)
n_cit <- length(unique(eweekdata$cidade))
```

## Modelo

Seja $Y_{it}$ número de casos na cidade $i$ na semana $t$.
Assumimos que $Y_{it} \mid \mu_{it} \sim \mathrm{Poisson}(\mu_{it})$, em que 

$$
\log \mu_{it} = \alpha + \log(\mathrm{pop}_i) + g(\mathrm{myweek}_t) + \mathrm{cidade}_i + \mathrm{QIDHM}_i
$$
com $i = 1, \ldots, `r n_cit`$ e $t = 1, \ldots, n_{it}$, sendo 
que $g(\cdot)$ é uma base de splines cúbica.

## Performance

Modelo foi ajustado utilizando as informações até a semana epidemiológica $`r e` - 2 = `r e - 2`$
e a performance foi avaliada com base na previsão das $2$ próximas semanas.

```{r perf}
tb <- fit_model(eweekdata, ahead = 2, cv = TRUE)
out <- summary_model(tb, cities = c("São Paulo-SP", "Campinas-SP"))

knitr::kable(
  out$met, 
  row.names = FALSE, 
  digits = 4
)

out$plots
```


## Predição próximas 2 semanas

```{r pred}
tb <- fit_model(eweekdata, ahead = 2, cv = FALSE)
out <- summary_model(tb, cities = c("São Paulo-SP", "Campinas-SP"))

knitr::kable(
  out$met %>% 
    filter(base == "train") %>% 
    select(-base), 
  row.names = FALSE, 
  caption = "Performance na base treino",
  digits = 4
)


out$plots

out$tab
```


