---
title: "Covid19 - Modelo SIR"
output: pdf_document
---

```{r setup, include=FALSE}
knitr::opts_chunk$set(echo = FALSE, fig.pos = "tpbh", fig.width = 6, fig.height = 4, fig.align = "center")
```

```{r leitura_dados, include=FALSE}
rm(list = ls())
bibs <- c("tidyverse", "knitr", "datacovidbr", "deSolve", "xtable", "gridExtra")
sapply(bibs, require, character.only = T)

wd <- "C:/Users/User/Dropbox/covid19/covid19unicamp/SIR"
source(file.path(wd, "functions.R"))
# source("functions.R")
mun <- brasilio()
wor <- CSSEGISandData()
```

## Considerações sobre o modelo SIR

Modelo assume três grupos de pessoas: suscetíveis a doença ($S$), infectadas ($I$) e recuperadas ($R$).
\begin{figure}[ht]
	\centering
	\includegraphics[]{sir_diagrama.png}
\end{figure}

- As equações diferenciais são controladas pelos parâmetros $\beta \in (0, 1)$ e $\gamma \in (0, 1)$.

- $\beta$ controla a transição entre $S$ e $I$.

- $\gamma$ controla a transição entre $I$ e $R$.

\begin{eqnarray}
\dfrac{dS}{dt} &=&-\beta\,S\,I \\
\dfrac{dI}{dt} &=& \beta\,S\,I-\gamma\,I \\
\dfrac{dR}{dt} &=&-\gamma \,I
\end{eqnarray}

- Para resolver a EDO utilizou-se a função `ode` do pacote `deSolve`.

- Os parâmetros $\beta$ e $\gamma$ foram estimados minimizando a soma de quadrados (RSS) entre
número de infectados observados e infectados predito pelo modelo.

- $R_0 = \frac{\beta}{\gamma}$, a taxa de reprodução, indica em média o número de pessoas que são infectados
por um indivíduo com COVID.

- $I_{\max}$ e $T_{\max}$ são predições do número máximo de infectados e o tempo (data) de ocorrência, respectivamente.

- As curvas de predições consideram $h = 60$ dias após a última data observada.


\newpage
## Brasil
Casos de Covid19 obtidos do repositório [CSSEGISandData/COVID-19](https://github.com/CSSEGISandData/COVID-19).

```{r, echo = FALSE}
df <- wor %>%
  ungroup() %>%
  filter(Country.Region == "Brazil", casosAcumulados > 0)  

tb1 = df %>%
  select(-Country.Region, -Lat, -Long) %>%
  gather(status, obs, -data)

ggplot(tb1, aes(x = data, y = obs, col = status, fill = status)) +
  geom_line(linetype = "dashed", show.legend = F) +
  geom_point() +
  labs(x = "Dia", y = "Total", col = "", fill= "") +
  scale_x_date(date_breaks = "1 week", date_labels = "%d/%b") +
  theme_bw() +
  theme(text = element_text(size = 12), legend.position = "top")

```


```{r ajuste_brasil, echo = FALSE, results='asis'}
infected  <- df$casosAcumulados - df$obitosAcumulado
recovered <- df$recuperadosAcumulado[1]
N         <- 210000000 # população do pais
dias      <- df$data
obj       <- fit.model(infected = infected, recovered = recovered,
                       N = N, parms = c(0.5, 0.5), dates = dias)
res       <- summary.model(obj)

print.xtable(xtable(res$estimates, caption = "Parâmetros estimados do modelo SIR.", align = rep("c", 6)),
             table.placement = "h", caption.placement = "top",
             include.rownames = F, comment = F, sanitize.text.function = force)
res$plot1

grid.arrange(res$plot2, res$plot3, nrow = 1)

```

\newpage
## Estado de SP

Casos de covid no estado de SP obtidos da iniciativa [Brasil IO](https://www.brasil.io/home).

```{r dados_estado, echo=FALSE}
estado <- mun %>%
  filter(state == "SP", place_type == "state") %>%
  select(date, confirmed, deaths, estimated_population_2019) %>%
  arrange(date) %>%
  mutate(deaths = ifelse(is.na(deaths), 0, deaths)) %>%
  rename(pop = estimated_population_2019,
         casos_Acumulados = confirmed,
         mortes_Acumuladas = deaths)

tb1 <- estado %>%
  select(-pop) %>% 
  gather(status, obs, -date)

ggplot(tb1, aes(x = date, y = obs, col = status, fill = status)) +
  geom_line(linetype = "dashed", show.legend = F) +
  geom_point() +
  labs(x = "Dia", y = "Total", col = "", fill= "") +
  scale_x_date(date_breaks = "1 week", date_labels = "%d/%b") +
  theme_bw() +
  theme(text = element_text(size = 10), legend.position = "top")
```


```{r ajuste_estado, echo = FALSE, results='asis'}

infected <- estado$casos_Acumulados - estado$mortes_Acumuladas
N        <- 44.04*10^6 #pop de 40.04 milhões pela wikipedia
dias     <- estado$date
obj      <- fit.model(infected, N = N, parms = c(0.5, 0.5), dates = dias)
res      <- summary.model(obj)

print.xtable(xtable(res$estimates, caption = "Parâmetros estimados via RSS do modelo SIR.",
                    align = rep("c", 6)),
             table.placement = "ht", caption.placement = "top",
             include.rownames = F, comment = F, sanitize.text.function = force)

res$plot1

grid.arrange(res$plot2, res$plot3, nrow = 1)

```


\newpage
## Região metropolitana de Campinas

Casos de covid na região metropolitana de Campinas considerando as informaçãoes das 20 cidades obtidas da iniciativa [Brasil IO](https://www.brasil.io/home).

```{r dados_rm, echo=FALSE}
RMs <- c("Americana", "Artur Nogueira", "Campinas", "Cosmópolis", "Engenheiro Coelho",
          "Holambra", "Hortolândia", "Indaiatuba", "Itatiba", "Jaguariúna", "Monte Mor",
          "Morungaba", "Nova Odessa", "Paulínia", "Pedreira", "Sumaré", "Valinhos", "Vinhedo")

RM_camp <- mun %>%
  filter(city %in% RMs)

## População total
pop = sum(with(RM_camp, tapply(estimated_population_2019, city, max)))

RM_camp <- RM_camp %>%
  group_by(date) %>%
  summarise(confirmed = sum(confirmed, na.rm = T),
            deaths    = sum(deaths, na.rm = T)) %>%
  ungroup() %>%
  arrange(date) %>%
  rename(casos_Acumulados = confirmed,
         mortes_Acumuladas = deaths)

tb1 <- RM_camp %>%
  gather(status, obs, -date)

ggplot(tb1, aes(x = date, y = obs, col = status, fill = status)) +
  geom_line(linetype = "dashed", show.legend = F) +
  geom_point() +
  labs(x = "Dia", y = "Total", col = "", fill= "") +
  scale_x_date(date_breaks = "4 days", date_labels = "%d/%b") +
  theme_bw() +
  theme(text = element_text(size = 10), legend.position = "top")
```


```{r ajuste_rm, echo = FALSE, results='asis'}

infected <- RM_camp$casos_Acumulados - RM_camp$mortes_Acumuladas
N        <- as.numeric(pop)
dias     <- RM_camp$date
obj      <- fit.model(infected, N = N, parms = c(0.6, 0.5), dates = dias)
res      <- summary.model(obj)

print.xtable(xtable(res$estimates, caption = "Parâmetros estimados via RSS do modelo SIR.",
                    align = rep("c", 6)),
             table.placement = "ht", caption.placement = "top",
             include.rownames = F, comment = F, sanitize.text.function = force)

res$plot1

grid.arrange(res$plot2, res$plot3, nrow = 1)

```
