---
title: "Pico de infectados em Campinas"
author: "Gabriel Franco"
output: 
  html_document:
    toc: true
    toc_float: true
    code_folding: "hide"
---

```{r setup, include=FALSE}
knitr::opts_chunk[["set"]](echo = TRUE,
                      warning = FALSE,
                      message = FALSE,
                      fig.align = "center")
options(scipen=999)

## Preamble
library(tidyverse)
library(datacovidbr) # Thanks to Victor Freguglia
library(covid19peakfit)
source("src/functions.R")
```

# Última atualização

- `r format(Sys.Date(), "%d de %B, %Y")`

# Objetivo e introdução

O objetivo é estimar quando teremos o pico de infectados em um mesmo dia na cidade de Campinas, usando os dados por cidades da [iniciativa Brasil.io](https://brasil.io/dataset/covid19/caso), via [pacote no R `datacovidbr` de Victor Freguglia](https://github.com/Freguglia/datacovidbr).

A predição é realizada ajustando um modelo simultâneo para os casos acumulados, confirmados e a diferença de casos confirmados. Matematicamente, se considerarmos os casos acumulados como nossa função principal, os casos confirmados e a diferença de casos são sua primeira e segunda derivadas, respectivamente. [Para mais detalhes, veja aqui](http://bcblab.org/covid19unicamp/analise_curvas/modelo_derivadas.html).

# Casos confirmados

## Situação atualizada

A situação atual da cidade de Campinas é a seguinte:

```{r atual}
dd_ori = brasilio(silent=TRUE) 
dd = dd_ori %>% 
  arrange(date) %>% 
  filter(city=="Campinas") %>% 
  mutate(casosAcumulados = confirmed,
         d1 = c(0, diff(confirmed)),
         d2 = c(0, diff(d1))
  ) %>% 
#  filter(date != "2020-05-07") %>% 
  select(data = date, casosAcumulados, d1, d2)
visu(prep_data(
  data = dd,
  num_cases = "d1",
  date_var = "data"
), TRUE)
```

## Predição

Usando o modelo de predição mencionado vamos estimar o dia e o número de máximo infectados em Campinas.


### Número de casos previsto

O gráfico a seguir mostra a situação atual em vermelho e os previstos em azul. Em seguida, uma tabela indicando a data prevista de pico e o número estimado.

```{r futuro}
chute_campinas = c(3000, # 10% da pop
                   65,
                   3)
optCampinas = covid19peakfit(
  data = dd,
  n_cases = "d1",
  date_var = "data",
  init_pars = chute_campinas,
  lim_inf = c(dd$casosAcumulados[nrow(dd)], 45, 0),
  weights = c(.5, 2, 5)
)
# optCampinas = opt(dd,
#                   chute = chute_campinas,
#                   pesos = c(.01,1,.01),
#                   lim_inf = c(0,26,0))

future(optCampinas, n_fut = 40)           
```

## Resumo

- Número de casos totais esperado: `r optCampinas$pars[1]`
- Pico esperado: `r format(dd$data[1] + optCampinas$pars[2], "%d/%B, %Y")`
- Número estimado de máximo de casos em um dia: `r round(max(d1f(1:100, optCampinas[["pars"]])))`

## Ajuste nos dados

Este gráfico mostra o ajuste do modelo nos dados atuais. É importante que todas as curvas estejam bem ajustadas em cada painel.

```{r pred}
optCampinas$plot
```

# Óbitos 

## Situação atualizada

O número de óbitos é estudado da mesma maneira que o número de casos e temos o cenário atual a seguir:

```{r}
dd = dd_ori %>% 
  arrange(date) %>% 
  filter(city=="Campinas") %>% 
  mutate(casosAcumulados = deaths,
         d1 = c(0,diff(deaths)),
         d2 = c(0, diff(d1))
  ) %>% 
  filter(date != "2020-05-07") %>% 
  select(data = date, casosAcumulados, d1, d2)
visu(prep_data(
  data = dd,
  num_cases = "d1",
  date_var = "data"
), FALSE)
```


## Número de óbitos previsto

O gráfico a seguir mostra a situação atual em vermelho e os previstos em azul. Em seguida, uma tabela indicando a data prevista de pico e o número estimado.

```{r futuro-obt}
chute_campinas = c(100,
                   55,
                   5)
optCampinas = covid19peakfit(
  data = dd,
  n_cases = "d1",
  date_var = "data",
  init_pars = chute_campinas,
  lim_inf = c(40, 45, 0)
)
# optCampinas = opt(dd,
#                   chute = chute_campinas,
#                   pesos = c(.01,1,.01),
#                   lim_inf = c(0,26,0))

future(optCampinas, n_fut = 40)           
```

### Resumo

- Número de óbitos esperado: `r optCampinas$pars[1]`
- Pico esperado: `r format(dd$data[1] + optCampinas$pars[2], "%d/%B, %Y")`
- Número estimado de máximo de óbitos em um dia: `r round(max(d1f(1:100, optCampinas[["pars"]])))`

### Ajuste nos dados

Este gráfico mostra o ajuste do modelo nos dados atuais. É importante que todas as curvas estejam bem ajustadas em cada painel.

```{r pred-obt}
optCampinas$plot
```