---
title: "Estudo pico Campinas e região"
date: "27 abril, 2020"
output: 
  html_document:  
    toc: true
    toc_float: true
    code_folding: hide
    theme: paper
---

```{r setup, include=FALSE}
knitr::opts_chunk[["set"]](echo = TRUE,
                      warning = FALSE,
                      message = FALSE,
                      fig.align = "center")
options(scipen=999)
source("src/functions_rmc.R")
```

# O experimento

Sejam $N_0$ e $N_1$ o número de dias usado para treino e teste, respectivamente. O experimento consiste em tomar os $N_0$ primeiros dias e testar o ajuste nos $N_1$ dias seguintes. Para testar vamos utilizar o erro quadrático médio (EQM) de predição em relação aos dias testados.

Por exemplo, suponha que temos informações de 30 dias na região metropolitana de Campinas. Um dado experimento que chamamos de $(r)$ consiste em:

1. Tome os $N_0=10$ primeiros dias como conjunto de treino.
2. Tome $N_1=3$ e, consequentemente, tome como conjunto de treino os dias 11,12 e 13.
2. Realize o ajuste nesse conjunto de treino.
3. Compare as curvas preditas com as curvas observadas no conjunto de treino, via EQM.
4. Repita o procedimento para diferentes $N_0$ e $N_1$.

Os parâmetros que obtiverem o melhor EQM serão selecionados como os melhores para predizer o pico de infectados ou óbitos.

# O conjunto de dados

O conjunto de dados é obito a partir dos dados do [Brasil.io](https://brasil.io/dataset/covid19/caso/) e extraídos via [pacote `datacovidbr`](https://github.com/Freguglia/datacovidbr). O número de casos estudado será a soma do número de casos de todas as cidades disponíveis da [região metropolitana de Campinas](https://pt.wikipedia.org/wiki/Lista_de_munic%C3%ADpios_da_Regi%C3%A3o_Metropolitana_de_Campinas).

```{r getdata}
## Veja a def dessa função em src/functions_rmc.R
df = get_RMC()
```

# Chutes iniciais

O modelo é sensível aos chutes iniciais. Portanto, devemos observar o cenário atual para escolher muito bem os chutes

```{r kick}
ddp = covid19peakfit::prep_data(data = df,
                                num_cases = "confirmados",
                                date_var = "date")
covid19peakfit::visu(ddp,useData = FALSE)
```

Portanto, vamos definir os chutes iniciais como 10% da população da RMC, aproximadamente 300.000, o pico para o dia 42 (fora do gráfico) e um crescimento de 8. Além disso, definimos o limite inferior dos parâmetros como os o número de casos acumulados observados no momento, número de dias observados e 8, um crescimento considerável.

# Resultados do experimento

Tome $N$ como o número de dias observados. Vamos estudar os seguintes parâmetros:

- Chute inicial: $(300.000, 42, 8)$
- Limite inferior dos parâmetros: $(5000, 38, 0)$
- $N_2$ varia de 1 a 10
- $N_1$ varia de 3 até $N-N_2$


```{r results, cache=FALSE}
## Preambulo
n_preds = 1:10
tmp = lapply(n_preds, function(n) data.frame(n1=3:(nrow(df)-n),
                                             n2=n))
ddn = do.call(rbind,tmp)
ddn$flag = seq_along(ddn[,1])

## inits
inits = c(300000, 42, 8)
pesos = c(1,3,1)
linf = c(sum(df$confirmados), nrow(df), 0)

# results
rst = by(
  data = ddn,
  INDICES = ddn$flag,
  FUN = function(y)
    foo(
      dd_rmc = df,
      t_treino = y$n1,
      t_pred = y$n2,
      my_init = inits,
      my_pesos = pesos,
      my_liminf = linf
    )
)
rst_tab = do.call(rbind,rst)
rm(rst)

datatable(rst_tab,
          filter="top",
          style = 'bootstrap', 
          class = 'table-condensed table-hover',
          extensions = "Buttons",
          options = list(dom = 'Bfrtip',
                         buttons = c('copy', 'excel', 'pdf', 'print'))) %>% 
  formatRound(columns=c('phi_1',"phi_2","phi_3","ssq"), digits=4)
```


## Conclusões

Como temos pouca variabilidade no começo, é natural que os melhores ajustes em termos de EQM sejam com os primeiros dias. Com isso, conforme o modelo ganha informação, melhor temos uma posição sobre os parâmetros, como o dia esperado para o pico de casos confirmados $\phi_2$.

A figura a seguir mostra o log(EQM) em função do número de dias disponíveis para treino no eixo $x$ e cada ponto colorido conforme o número de dias que teve para avaliar a performance do modelo. Como esperado, os dados tem menor variabildade no início e por isso os erros menores, mas temos uma estabilização a partir do dia 20. Portanto, as estimativas obtidas a partir do vigésimo dia podem ser uma escolha mais adequada.

```{r}
rst_tab %>% 
  ggplot(aes(t_treino,log(ssq),col=t_pred)) +
  geom_point(alpha=.5)

```



No gráfico a seguir temos a estimativa de $\phi_2$ conforme o número de dias para treino e o número de dias para teste do modelo. Como esperado, no início o modelo tem-se pouca informação e podemos descartar suas estimativas. Por outro lado, as estimativas em função no número de dias de treino mostram que estamos longe de ter uma estabilidade para estimar o pico de casos. 

```{r}
rst_tab %>% 
  mutate(pico = df$date[1]+phi_2) %>% 
  ggplot(aes(t_treino,pico,col=t_pred)) +
  geom_point(alpha=.5) +
  geom_hline(yintercept = 47)
```

Enquanto não tivermos uma estabilidade no gráfico acima ou ao menos uma indicação de que a estimativa do parâmetro $\phi_2$ para de crescer, não é possível estimar com precisão o pico de casos na RMC. A única informação certa é que enquanto não há queda no crescimento de novos casos, o pico é provavelmente muito além do maior valor estimado: `r format(df$date[1] + max(rst_tab$phi_2), "%d/%B/%Y")`.

## Gráficos

Lembrando que são estimativas e, portanto, sujeitas a erro.

### Predição de casos confirmados

```{r}
fit_casos = covid19peakfit(
  data = df,
  n_cases = "confirmados",
  date_var = "date",
  init_pars = c(300000, 42, 8),
  weights = c(1, 5, 1),
  lim_inf = c(150000, 35, 0)
)
covid19peakfit::future(fit_casos, n_fut = 40)
```

- Data estimada de pico de casos: `r format(df$date[1] + fit_casos$pars[2], "%d/%B/%Y")`

### Predição de pico de óbitos

Para o pico de óbitos ficar condizente com o pico de casos estimados, ou seja, após o pico de casos, o chute inicial do número máximo de óbitos tem que ser acima de 30000 óbitos na RMC.


```{r}
fit_obitos = covid19peakfit(
  data = df,
  n_cases = "obitos",
  date_var = "date",
  init_pars = c(30000, 42, 8),
  weights = c(1, 5, 1),
  lim_inf = c(2000, 35, 0)
)
covid19peakfit::future(fit_obitos, n_fut = 40)
```

- Data estimada de pico de óbitos: `r format(df$date[1] + fit_obitos$pars[2], "%d/%B/%Y")`

****

# Experimento 2

O segundo experimento estuda o potencial preditivo das curvas de forma manual. Ao invés de ajustar o modelo proposto, este experimento define uma série de valores para os três parâmetros e os testa para uma série de conjuntos de treinamento e teste, como no primeiro experimento.

A amplitude dos parâmetros testados foi de:

- $\phi_1 \in [200.000, 600.000]$
- $\phi_2 \in [34,80]$
- $\phi_3 \in [2.5, 15]$

## Resultados

```{r exp2, cache=TRUE, eval=TRUE}
## Preambulo
n_preds = 1:10
tmp = lapply(n_preds, function(n) data.frame(n1=20:(nrow(df)-n),
                                             n2=n))
ddn = do.call(rbind,tmp)
phi1 = seq(200000, 600000, by=20000)
phi2 = 34:80
phi3 = seq(2.5,15, by=.3)

N = length(phi1)*length(phi2)*length(phi3)*nrow(ddn)
dd2 = expand_grid(ddn, phi1, phi2, phi3)
dd2$ssq = readRDS("src/ssq.rda")
```

```{r parallel, eval=FALSE}
library(parallel)
cl <- makeCluster(detectCores()-1)
clusterExport(cl, varlist=c("df","foo2"))
ssq2 = parApply(cl,dd2, 1, function(y)
  foo2(
    dd_rmc = df,
    t_treino = y[1],
    t_pred = y[2],
    phi1 = y[3],
    phi2 = y[4],
    phi3 = y[5]
  ))
stopCluster(cl)


# rst2 = matrix(nrow=N, ncol=6)
# for(k in 1:N){
#   rst2[k,1] = dd2$phi1[k]
#   rst2[k,2] = dd2$phi2[k]
#   rst2[k,3] = dd2$phi3[k]
#   rst2[k,4] =   foo2(
#     dd_rmc = df,
#     t_treino = dd2$n1[k],
#     t_pred = dd2$n2[k],
#     phi = c(dd2$phi1[k], dd2$phi2[k], dd2$phi3[k])
#   )
#   rst2[k,5] = dd2$n1[k]
#   rst2[k,6] = dd2$n2[k]
# }

```

Os erros quadrátivos médios de predição para cada $\phi_2$ estão no gráfico a seguir:


```{r plot-rmc, cache=TRUE}
dd2 %>% 
  ggplot(aes(phi2,log(ssq),col=n1))+
  geom_point(alpha=.4)
```

Maiores valores de $\phi2$ tendem a ter uma melhor predição, estabilizando seu mínimo em torno de $\phi_2=63$, indicando que talvez o melhor valor para este parâmetro esteja entre 63 e 80. Ou seja, **um pico estimado entre `r format(df$date[1]+63, "%m/%B/%y")` e `r format(df$date[1]+80, "%m/%B/%y")`.**

Em seguida, temos uma tabela interativa que mostra os resultados do experimento. Nela é possível verificar, por exemplo, a melhor configuração de parâmetros para 27 dias de treino (`n1`) e predição para 6 dias adiante (`n2`). Ao fim da tabela temos o pico estimado e seu número esperado de casos para a configuração em questão.

```{r}
dds = subset(dd2,n2>6 & ssq < 19666)
dds$pico = format(df$date[1]+dds$phi2, "%m/%B/%y")
dds$max_casos = apply(dds, 1, function(y) d1f(x = as.numeric(y[4]),
                                              pars = as.numeric(c(y[3],y[4],y[5]) )))
dds =  dds %>% 
  arrange(ssq) %>% 
  slice(1:100) 

datatable(data = dds,
          filter="top",
          style = 'bootstrap',
          class = 'table-condensed table-hover') %>%
  formatRound(columns=c('phi1',"phi2","phi3","ssq","max_casos"), digits=2)
```

## Conclusões

O modelo estima um provável pico de casos  entre  `r format(df$date[1]+63, "%m/%B/%y")` e `r format(df$date[1]+80, "%m/%B/%y")`, como mencionado anteriormente. No entanto, o modelo depende do cenário atual e dos dados em questão. Mudanças de políticas de isolamento social podem fazer com que o número de casos aumente drasticamente e consequentemente  um pico muito mais agudo.